pt-PT: Finalidade do tratamento para calçado: Antibacteriano; Limpeza; Restauração de cor; Condicionador; Desodorizante; Antiderrapante; Proteção contra manchas; Proteção UV; Impermeabilização; Outro
sl-SI: Namen sredstva za nego obutve: Antibakterijsko; Cleaning; Obnova Colors; Kondicioniranje; Dezodoriranje; Odpornost proti zdrsu; Zaščita pred madeži; UV-zaščita; Hidroizolacija; Drug
tr: Ayakkabı bakım amacı: Antibakteriyel; Temizlik; Renk yenileme; Besleyici bakım; Koku giderme; Kaymaya dirençli; Leke koruması; UV koruması; Su geçirmezlik; Diğer
nl: Doel van schoenbehandeling: Antibacterieel; Reiniging; Kleurherstel; Conditionering; Ontgeurend; Slipbestendig; Vlekbescherming; UV-bescherming; Waterdicht maken; Overig
ja: 靴の処理目的: 抗菌; クリーニング; 色の復元; コンディショニング; 消臭; 滑りにくい; 汚れ防止; UVカット; 防水加工; その他
nb: Formål med skobehandling: Antibakteriell; Rengjøring; Fargerestaurering; Conditioning; Deodoriserende; Anti-skli; Flekkbeskyttelse; UV-beskyttelse; Vanntetting; Annet
hr-HR: Svrha tretmana za cipele: Antibakterijsko; Cleaning; Obnova boja; Njega; Dezodorirajuće; Otporno na klizanje; Zaštita od mrlja; Zaštita od UV zračenja; Hidroizolacija; Ostalo
zh-CN: 鞋类护理目的: 抗菌; 清洁; 颜色恢复; 护理; 除臭; 防滑; 防污保护; 防紫外线; 防水; 其他
sk-SK: Účel ošetrenia obuvi: Antibakteriálne; Čistenie; Obnovenie farby; Úprava; Dezodorant; Proti pošmyknutiu; Ochrana pred škvrnami; UV ochrana; Hydroizolácia; Iné
lt-LT: Batų priežiūros paskirtis: Antibakterinis; Valymas; Spalvos restauracija; Kondicionuojantis; Dezodoruojantis; Apsauga nuo slydimo; Apsauga nuo dėmių; UV apsauga; Hidroizoliacija; Kita
cs: Účel prostředku na ošetření obuvi: Antibakteriální ošetření; Čištění; Obnova barev; Zvláčnění; Ošetření proti zápachu; Protiskluzové ošetření; Ochrana proti skvrnám; Ochrana proti UV záření; Impregnace; Jiné
th: วัตถุประสงค์ของการดูแลรักษารองเท้า: ต้านแบคทีเรีย; การทำความสะอาด; ผลิตภัณฑ์ฟื้นฟูและคืนสีรองเท้า; การปรับสภาพ; ดับกลิ่น; ป้องกันลื่น; ป้องกันคราบสกปรก; ป้องกันรังสียูวี; กันน้ำ; อื่นๆ
en: Shoe treatment purpose: Antibacterial; Cleaning; Color restoration; Conditioning; Deodorizing; Slip resistance; Stain protection; UV protection; Waterproofing; Other
hu: Cipőkezelés célja: Antibakteriális; Tisztítás; Színhelyreállítás; Kondicionálás; Szagtalanítás; Csúszásgátlás; Folt elleni védelem; UV-védelem; Vízszigetelés; Egyéb
es: Finalidad del tratamiento del calzado: Antibacteriano; Limpieza; Restauración del color; Acondicionador; Desodorizante; Antideslizante; Protección contra manchas; Protección UV; Impermeabilización; Otros
de: Zweck des Schuhpflegemittels: Antibakteriell; Reinigung; Farbrestaurierung; Konditionierung; Desodorierend; Rutschfestigkeit; Fleckenschutz; UV-Schutz; Wasserabdichtung; Sonstiges
ru: Назначение средства для обуви: Антибактериальный эффект; Очистка; Восстановление цвета; Кондиционирование; Дезодорирование; Противоскользящий эффект; Защита от пятен; Защита от УФ-излучения; Водоотталкивающий эффект; Другое
pt-BR: Finalidade do tratamento para calçados: Antibacteriano; Limpeza; Restauração de cor; Condicionamento; Desodorizante; Antiderrapante; Proteção contra manchas; Proteção UV; Impermeabilização; Outro
el: Σκοπός προϊόντος περιποίησης παπουτσιών: Αντιβακτηριδιακή; Καθαρισμός; Αποκατάσταση χρώματος; Θρέψη; Αποσμητικό; Αντιολισθητική προστασία; Προστασία από λεκέδες; Προστασία από την υπεριώδη ακτινοβολία; Αδιάβροχη προστασία; Άλλο
fi: Kenkien hoidon tarkoitus: Antibakteerinen; Puhdistus; Värien restaurointi; Hoitoaine; Hajunpoisto; Liukumisesto; Tahrasuojaus; UV-suojaus; Vedeneristys; Muu
da: Formål med skopleje: Antibakteriel; Rengøring; Farverestaurering; Behandlende; Deodoriserende; Skridsikker; Pletbeskyttelse; UV-beskyttelse; Vandtætning; Andet
vi: Mục đích xử lý giày dép: Kháng khuẩn; Làm sạch; Phục hồi màu sắc; Dưỡng, xả; Khử mùi; Chống trơn trượt; Chống vết bẩn; Chống tia cực tím; Chống thấm nước; Khác
bg-BG: Цел на обработката на обувки: Антибактериално; Почистване; Реставрация на цветове; Омекотяващo; Дезодориране; Устойчивост на хлъзгане; Защита от петна; UV защита; Водоустойчиво; Друго
ro-RO: Scopul tratamentului pentru pantofi: Antibacterian; Curățare; Restaurarea culorilor; Condiționare; Dezodorizare; Rezistență la alunecare; Protecție împotriva petelor; Protecție UV; Impermeabilizare; Altele
it: Scopo del trattamento della scarpa: Antibatterico; Pulizia; Restauro del colore; Trattante; Deodorante; Antiscivolo; Protezione dalle macchie; Protezione UV; Impermeabilizzazione; Altro
zh-TW: 鞋類護理目的: 抗菌; 清潔; 顏色恢復; 保養; 除臭; 防滑; 防污; 紫外線防護; 防水; 其他
ko: 신발 관리 용도: 항균; 세척; 색상 복원; 컨디셔닝; 냄새 제거; 미끄럼 방지; 얼룩 방지; UV 차단; 방수; 기타
sv: Syfte med skohantering: Antibakteriell; Rengöring; färgrestaurering; Konditionerande; Deodoriserande våtservetter; Halkskydd; Fläckskydd; UV-skydd; Impregnering; Annat
pl: Cel pielęgnacji obuwia: Antybakteryjne; Czyszczenie; Przywracanie koloru; Pielęgnacja; Dezodoryzujące; Zwiększające przyczepność; Ochrona przed plamami; Ochrona przed promieniowaniem UV; Wodoszczelność; Inne
fr: Fonction du produit d’entretien pour chaussures: Antibactérien; Nettoyage; Restauration des couleurs; Revitalisant; Désodorisant; Antidérapant; Protection anti-taches; Protection contre les UV; Imperméabilisation; Autre